# 请教陈版主和各位老师，国企收购另一个国企，被收购国企涉及多年以前划拨的账外土地

提问人：wx_5fc4953ecf8a 时间：2020-12-01 08:05:09
A、B公司均为国有企业，非同一控制，A想收购B，但是尽调过程中发现B国企存在多年前划拨的土地和一些无产权的房屋建筑，都是不在报表上的，请问各位老师这种情况应该如何做账务处理呢？按照新评估的价值还是按照什么去入账呢？（之前问的有些人说 1 元入账，这种方式可取吗？）还有相应的税务要如何处理？
谢谢大家！

回答人：chenyiwei
仅仅是收购股权，被收购方不应按评估值进行账务调整。但在确定股权转让价格时，应将这些表外经济资源纳入考虑。

提问人：泡椒酸菜 时间：2020-12-03 09:10:00
表外经济资源纳入考虑后，我理解合并报表应当相关资产进行识别列报合并报表，以减少商誉，妥否？

回答人：chenyiwei
收购方合并报表层面可以这样处理。